# 瑞华研究丨问题1-1-531-1-53（出售前仍继续使用的固定资产是否列报为持有待售资产及其核....

提问人：lv1025280320 时间：2020-06-04 09:33:09
背景：背景： 某航空公司于 2012 年 12 月 31 日前完成了与处置 3 架飞机相关的事宜，包括：（ 1 ）通过董事会决议及股东会决议；（ 2 ）与购买方签订飞机转让协议；（ 3 ）计划于 2013 年 10 月向购买方移交飞机。在资产负债表日（ 2012 年 12月 31 日）至交付日期间，该 3 架飞机仍作为该航空公司的资产进行运营，带来经济利益流入，同时为了满足飞机运营及资产交付条件的需要，仍将发生运营成本及维修支出等现金流出。
“要符合“持有待售资产”的定义和确认条件，应满足的一个基本条件是：该资产（或者处置组）应能够立即以其当前的状态出售，且仅受限于出售该类资产通常遵循的条款和惯例。 因此，参照下文“权威指引”部分例 1 之（b），由于本案例中拟出售的飞机目前仍在运营中，从签约到交付飞机的时限已经超出了对该类资产交易中通常遵循的条款和惯例得到履行所需的时间，因此该飞机不满足“能够立即以其当前的状态出售，且仅受限于出售该类资产通常遵循的条款和惯例”这一条件，不应划分为持有待售资产，仍作为正常的固定资产进行核算和列报。” 请教陈版，此案例和IFRS5在其后附的示例好像都是因为交付时间较长，超出履行正常交易惯例所需的时间，除了考虑时间外，是否就不用再考虑其它因素？即可认为满足“（一）根据类似交易中出售此类资产或处置组的惯例，在当前状况下即可立即出售”的条件？

回答人：chenyiwei
按照常理，多数情况下，除非是某些远期合约，在签约之后，签约各方总是希望尽快履行完毕，以免夜长梦多。如果“从签约到交付飞机的时限已经超出了对该类资产交易中通常遵循的条款和惯例得到履行所需的时间”，则通常有一些特殊理由，例如还需要使用该资产来履行完毕与客户之间的剩余合同，或者还需要调整资产状态以达到合同约定的交付状态等。
但是在判断是否满足该条件时，不仅仅要考虑时间，还要考虑在这段延长的交付时间内要做些什么。